【裁判字號】    88,易,3434
【裁判日期】    890111
【裁判案由】    傷害等
【裁判全文】
臺灣臺北地方法院刑事判決              八十八年度易字第三四三四號
    公  訴  人  臺灣臺北地方法院檢察署檢察官
    被      告  乙○○
右列被告因傷害等案件，經檢察官聲請簡易判決（八十八年度偵字第二００九四號）
，本院認應適用通常程序審判，本院判決如左：
    主      文
乙○○以加害身體之事，恐嚇他人致生危害於安全，累犯，處有期徒刑月，如易科
罰金，以佰元折算壹日。
被訴傷害部分公訴不受理。
    事      實
一、乙○○於民國八十四年間因犯水利法案，經本院判處有期徒刑六月確定，於八十
    五年十一月十八日縮刑期滿視為執行完畢，猶不知悔改，於八十八年七月十一日
    二十一時許，在台北縣新店市○○路五十二巷四十五號德天宮前，因當日廟內拜
    拜，竟因酒後但意識仍清醒下，因細故不滿德天宮主任委員甲○○，萌基於恐嚇
    之故意，當場恐嚇在場之德天宮委員、誦經師，稱「若再看到有人進入德天宮，
    便要您們好看」等語，致渠等心生畏懼，足生危害於渠等之身體安全。
二、案經甲○○訴由台北縣警察局新店分局移送台灣台北地方法院檢察署檢察官偵查
    後聲請簡易判決。
    理      由
一、訊據被告乙○○矢口否認有右揭恐嚇犯行，辯稱：伊只有跟委員林供瑩說，不要
    再討論剛才的事，伊沒有恐嚇云云，惟查右揭事實，業據告訴人甲○○指訴綦詳
    ，並經證人林供瑩到庭結證無訛，被告所辯核係卸責之詞，委無足採，事證明確
    ，被告犯行堪予認定。
二、核被告所為，係犯刑法第三百零五條之恐嚇罪，查被告有如事實欄所述之犯罪科
    刑及執行情形，有台灣高等法院檢察署刑案紀錄簡覆表一件在卷可徵，其於五年
    以內再犯本件有期徒刑以上之罪，係為累犯，應加重其刑。爰審酌被告犯罪之動
    機、目的、手段、素行、智識程度、所生危害及犯罪後之態度等一切情狀，量處
    如主文所示之刑，並諭知易科罰金之折算標準，以示懲儆。
三、公訴意旨另以：被告於右揭時地，基於傷害之故意，毆打甲○○成傷，因認被告
    另涉有刑法第二百七十七條第一項之傷害罪嫌。
四、按告訴乃論之罪，告訴人於第一審辯論終結前得撤回其告訴，又告訴經撤回者，
    應諭知不受理之判決，刑事訴訟法第二百三十八條第一項、第三百零三條第三款
    定有明文。
五、查本件告訴人甲○○告訴被告傷害案件，起訴書認係犯刑法第二百七十七條第一
    項之罪，依同法第二百八十七條前段之規定，須告訴乃論。茲據告訴人撤回其告
    訴，依照上開說明，此部分自應諭知不受理之判決。
據上論斷，應依刑事訴訟法第三百零三條第三款，刑法第三百零五條、第四十一條，
第四十七條，罰金罰鍰提高標準條例第一條前段、第二條判決如主文。
本案經檢察官羅松芳到庭執行職務
中      華      民      國      八十九      年     一     月   十一     日
                                      臺灣臺北地方法院刑事第四庭
                                          法  官  金學坪
右正本證明與原本無異。
如不服本判決，應於判決送達後十日內，向本院提出上訴狀。
                                          書記官  孫捷音
中      華      民      國      八十九      年     一     月   十五     日
附錄本案論罪科刑法條全文
刑法第三百零五條
以加害生命、身體、自由、名譽、財產之事恐嚇他人，致生危害於安全者，處二年以
下有期徒刑、拘役或三百元以下罰金。


司法院資訊處製作；財團法人民間司法改革基金會備份。
